【裁判字號】    90,上易,1980
【裁判日期】    901225
【裁判案由】    業務侵占
【裁判全文】
臺灣高等法院高雄分院刑事判決          九十年度上易字第一九八號
    上  訴  人  臺灣高雄地方法院檢察署檢察官
    被      告  甲○○
右上訴人因被告業務侵占案件，不服臺灣高雄地方法院九十年度易字第三四七六號中
華民國九十年十月十七日第一審判決（起訴案號：臺灣高雄地方法院檢察署九十年度
偵字第一四七二三號），提起上訴，本院判決如左：
      主      文
原判決撤銷。
甲○○連續意圖為自己不法之所有，而侵占對於業務上所持有之物，處有期徒刑陸月
，如易科罰金以參佰元折算壹日。
      事      實
一、甲○○自民國八十九年九月一日起，任職於高雄市○○區○○路一四一號唯展企
    業股份有限公司（下稱唯展公司），擔任業務員工作，負責該公司菸酒、飲料等
    之銷售、運送，並代公司向客戶收取貨款之業務，為從事業務之人。竟基於意圖
    為自己不法所有之概括犯意，自九十年二月起至該月底止，連續將向客戶霖園餐
  廳收取新台幣（下同）一萬零二百七十元、楠和餐廳收取四萬七千三百六十五元
    、三龍餐廳收取九千三百三十元、人客人餐廳收取一萬零六百二十元、好媽媽餐
    廳收取三千二百六十元、吉林餐廳收取一萬零七百四十元、百餘堂餐廳收取四千
    九百四十元、美濃民俗村收取七千五百六十元之菸煙、飲料等貨款，共計十萬四
    千零八十五元，竟將之侵占入己。嗣於九十年三月間，唯展公司查核帳款始發覺
    。
二、案經唯展公司訴由臺灣高雄地方法院檢察署檢察官偵查起訴。
      理      由
一、右揭被告甲○○連續侵占上開業務上所收取告訴人公司貨款之事實，業據被告於
    偵查、原審及本院審理時供承不諱，核與告訴人唯展公司代理人黃建昇於偵查及
    本院指訴被侵占上開貨款之情節相符，復有切結書、和解書、收款明細表各一紙
    附卷足資佐證，事證明確，被告犯行堪以認定。
二、查被告受僱於告訴人公司擔任業務員，負責銷售、運送貨物及收取貨款業務，為
    從事業務之人，其將前開向客戶收取之貨款，侵占入己，核其為所，係犯刑法第
    三百三十六條第二項之業務侵占罪。被告先後多次侵占犯行，時間緊接，犯罪構
    成要件相同，顯係基於概括之犯意為之，應依連續犯規定，以一罪論。
三、原審予以論罪科刑，固非無見，惟查：原判決認定被告連續業務侵占，惟原判決
    事實欄未詳予認定被告每次侵占款項，而僅認定被告所侵占之全部貨款，尚有未
    洽；又被告雖與告訴人公司成立和解，惟迄本院辯論終結時，仍尚未全部清償該
    侵占款項，原判決認被告已償還上開款項，而為被告緩刑之諭知，亦有不當；另
    被告侵占之貨款，僅十萬四千零八十五元，且坦承犯行，原判決量處有期徒刑七
    月，顯然過重，亦有未妥。檢察官上訴意旨，指摘原判決諭知被告緩刑不當，為
    有理由，自應由本院予以撤銷改判。爰審酌被告坦承犯行，且侵占之款項不多等
    一切情狀，量處如主文所示之刑，並諭知如易科罰金之折算標準。
據上論斷，應依刑事訴訟法第三百六十九條第一項前段、第三百六十四條、第二百九
十九條第一項前段、刑法第五十六條、第三百三十六條第二項、第四十一條、罰金罰
鍰提高標準條例第一條前段、第二條，判決如主文。
本案經檢察官張其主到庭執行職務。
中    華    民    國      九十      年      十二      月       二十五   日
                              臺灣高等法院高雄分院刑事第六庭
                                  審判長法官  王憲義
                                        法官  范惠瑩
                                        法官  張意聰
右正本證明與原本無異。
不得上訴。
                                      書記官  許信宗
中    華    民    國      九十      年      十二      月    三十一      日
附錄：本判決論罪科刑法條：
刑法第三百三十六條第二項：
對於業務上所持有之物，犯前條第一項之罪者，處六月以上五年以下有期徒刑，得併
科三千元以下罰金。
                                                                        Ｆ


司法院資訊處製作；財團法人民間司法改革基金會備份。
